# HÉCTOR MANUEL CASTAÑEDA VALDIVIA

Teléfono: 995959975 Email: titodoc@hotmail.com

DNI: 09642694

Dirección, Localidad, País: Av. La Paz N°964 - San Miguel



#### **Resumen Profesional:**

Profesional de la medicina nombrado y con 20 años de carrera. con vocación de servicio, responsable, puntual y con capacidad para relacionarme a todo nivel y trabajar en equipo Amable, comprensivo y con una excelente capacidad de realizar tratamientos efectivos. Con conocimiento sólido acerca de los instrumentos y medicamentos más novedosos para tratar diversas condiciones. Me destaco por mi compasión y ni alto grado de ética profesional. Deseo trabajar para un empleador que valore estas aptitudes.

# **Aptitudes:**

- Elaboración de historias clínicas
- Colaboración interdisciplinal
- Confidencialidad
- Toma de decisiones
- Prescripción de tratamientos médicos
- Empatía y escucha activa
- Orientación al paciente

# **Experiencia Profesional:**

Junio 2003 – a la fecha

### Médico cirujano del Ministerio de Salud - Villa El Salvador

Con trabajo presencial hasta marzo del 2020. Estuve laborando en trabajo remoto (registro en plataformas como Infosalud, Siscovid y Teleatiendo) para el MINSA hasta mayo del 2022. Actualmente ya en trabajo presencial ejerciendo atención en Adultos y niños utilizando el SIS, así como también programas de IRA EDA y PCT

- Seguimiento de la evolución del paciente hasta su alta.
- Orientación a pacientes y familiares sobre el diagnóstico y tratamiento.
- Realización de consultas con otros profesionales para la resolución de casos.
- Prescripción y administración de tratamientos médicos personalizados
- Promoción de hábitos saludables en los pacientes para la prevención de enfermedades

Septiembre 2022 a la fecha

Servicio de Seguimiento Covid (trabajo remoto) (Sanna) - Domicilio

Abril 2021 a Agosto 2022

Servicio de Call Médico (trabajo remoto) (Sanna)- Domicilio

Diciembre 2012 a Marzo 2020

Médico a Docimicilio - MAD / (Sanna) - Surquillo

Septiembre 2005 a Junio 2014

Médico General en Centro de Salud Parroquial "San Gabriel Arcángel" - V.M.T.

Diciembre 2011 a Septiembre 2012

Médico de Ambulancia Suiza Lab - Miraflores

# Formación:

Título: Médico cirujano - 2001

Universidad de San Martín de Porres, Lima - Perú

#### **Diplomas:**

COLEGIO MÉDICO DEL PERÚ – CONSEJO REGIONAL XVIII – CALLAO SONACAP : Sociedad Nacional de Capacitación Curso de Especialización en "Emergencias Médicas" – 25/06/2011 al 26/11/2011)

- SONACAP : SOCIEDAD NACIONAL DE CAPACITACIÓN
   Curso de Actualización en "Emergencias Gineco-Obstétricas" Nov del 2011
- COLEGIO MÉDICO DEL PERÚ CONSEJO REGIONAL XVIII CALLAO
   Curso de Especialización en Auditoría Médica, Control de Gestión y los Servicios de Salud" 31/03/2004 al 31/08/2004
- COLEGIO MÉDICO DEL PERÚ CONSEJO REGIONAL XVIII CALLAO
   Curso de Especialización en "Gerencia y Calidad en los Servicios de Salud 31/03/2004 al 31/08/2004

#### Idiomas:

Inglés: Hablado, escrito y lectura : Intermedio.